---
title: "Ejercicio Clase 6"
output: html_notebook
---

En primer lugar, comenzamos prendiendo la librería tidyverse.

```{r}
library(tidyverse)
```

Después importamos y guardamos como objeto la muestra que ya bajamos previamente a nuestro escritorio del repositorio de MetodosCiPol.

```{r}
muestra <- read_csv("~/Desktop/muestra.csv")
```

Separamos la variable "dire" en 3 nuevas variables utilizando a la "," como separador. 

```{r}
muestra <- separate(muestra, dire, sep = ",", into = c("calle", "localidad", "provincia"))
```

Nuevamente utilizamos el comando para filtrar la variable "calle" entre números y palabras utilizando las expresiones regulares "d+" y "D+"

```{r}
muestra <- separate(muestra, calle, sep = "\\d+", into = c("1", "2"), remove = FALSE)
muestra <- separate(muestra, calle, sep = "\\D+", into = c("3", "4"), remove = FALSE)
```

Eliminamos las columnas que no nos son útiles y reordenamos el dataframe 

```{r}
muestra <- muestra[c("1","4","localidad","provincia")]
muestra <- muestra %>% rename(calle = 1) %>% rename(número = 2)
```

Volvemos a utilizar el mismo comando para limpiar la variable calle

```{r}
muestra <- separate(muestra, calle, sep = "Sin datos|Sin Número|N°", into = c("1", "2"), remove = FALSE)
```

Nuevamente eliminamos las columnas que no nos son útiles y reordenamos el dataframe

```{r}
muestra <- muestra[c("1", "número", "localidad", "provincia")]
muestra <- muestra %>% rename(calle = 1)
```


